ACORDAO-COMPLETO-2513507

ACÓRDÃO DE RELAÇÃO

ACÓRDÃO DE RELAÇÃO 2548/2021 ATA 42/2021 - PLENÁRIO

Acórdão 2548/2021-TCU-Plenário
VISTOS e relacionados estes autos de tomada de contas especial (TCE) instaurada pela Fundação Nacional de Saúde (Funasa) /Ministério da Saúde, por intermédio da sua Superintendência Estadual do Pará (Funasa/SUEST-PA) , em desfavor do Sr. Vagner Santos Curi, ex-prefeito do município de Salinópolis/PA, gestão 2009-2012, em razão da omissão no dever de prestar contas e impugnação integral das despesas da primeira parcela do Convênio de Cooperação Técnica 0403/2009, de 31/12/2009, Siconv 725646/2009, cujo objeto era a elaboração e implantação do Plano Municipal de Saneamento Básico (PMSB) de Salinópolis/PA, vigente de 31/12/2009 a 31/12/2010, sendo prorrogado ex-offício e a pedido da Convenente para 25/10/2013, com prestação de contas final para 6/1/2014; 
	Considerando que, diante do falecimento do responsável em 7/12/2017, o Colegiado, por meio do Acórdão 803/2020-TCU-Plenário, relator Ministro Raimundo Carreiro, sobrestou a TCE até que se procedesse à abertura do inventário do espólio de Vagner Santos Curi, com a devida nomeação do inventariante; 
	Considerando a não identificação de representante do espólio, legalmente constituído;
	Considerando que a Advocacia-Geral da União listou os herdeiros legitimados e seus respectivos endereços; e
	Considerando, por fim, os pareceres uniformes exarados pela Secretaria de Controle Externo de Tomada de Contas Especial às peças 95 a 97;	
	ACORDAM os Ministros do Tribunal de Contas da União, reunidos em sessão do Plenário, com fundamento no art. 143, inciso V, do Regimento Interno, em:
	a) levantar o sobrestamento do presente processo;
	b) autorizar a realização das citações propostas à peça 96; e
	c) informar à associação Instituto de Desenvolvimento Social e Meio Ambiente da Amazônia - Idesama (CNPJ 05.346.138/0001-60) e ao Sr. Paulo Henrique da Silva Gomes (CPF XXX.466.402-XX) que os sucessores do espólio do Sr. Vagner estão sendo arrolados como responsáveis solidários pelo débito consignado neste processo.
1. Processo TC-Processo 013.071/2016-5 (TOMADA DE CONTAS ESPECIAL) 
	1.1. Responsáveis: Antonio Jose Vito Couri (XXX.154.062-XX) ; Cristiane Vito Couri (XXX.345.308-XX) ; Idesama-instituto de Desenvolvimento Social e Meio Ambiente da Amazonia (05.346.138/0001-60) ; Marianne Vito Couri de Oliveira (XXX.417.322-XX) ; Paulo Henrique da Silva Gomes (XXX.466.402-XX) ; Rodrigo Vito Couri (XXX.345.318-XX) ; Samir Santos Couri (XXX.362.708-XX) ; Vagner Santos Curi (XXX.446.878-XX) .
	1.2. Órgão/Entidade: Prefeitura Municipal de Salinópolis - PA.
	1.3. Relator: Ministro Raimundo Carreiro.
	1.4. Representante do Ministério Público: não atuou.
	1.5. Unidade Técnica: Secretaria de Controle Externo de Tomada de Contas Especial (SecexTCE) .
	1.6. Representação legal: Luciete dos Santos Tavares (27449/OAB-PA) , representando Idesama-instituto de Desenvolvimento Social e Meio Ambiente da Amazonia; Emy Hannah Ribeiro Mafra (23.263/OAB-PA) , representando Paulo Henrique da Silva Gomes. 
	1.7. Determinações/Recomendações/Orientações: não há.

Antonio Jose Vito Couri (XXX.154.062-XX); Cristiane Vito Couri (XXX.345.308-XX); Idesama-instituto de Desenvolvimento Social e Meio Ambiente da Amazonia (05.346.138/0001-60); Marianne Vito Couri de Oliveira (XXX.417.322-XX); Paulo Henrique da Silva Gomes (XXX.466.402-XX); Rodrigo Vito Couri (XXX.345.318-XX); Samir Santos Couri (XXX.362.708-XX); Vagner Santos Curi (XXX.446.878-XX).

RAIMUNDO CARREIRO

Luciete dos Santos Tavares (27449/OAB-PA), representando Idesama-instituto de Desenvolvimento Social e Meio Ambiente da Amazonia; Emy Hannah Ribeiro Mafra (23.263/OAB-PA), representando Paulo Henrique da Silva Gomes.

Não atuou.

TOMADA DE CONTAS ESPECIAL (TCE)

Secretaria de Controle Externo de Tomada de Contas Especial (SecexTCE).